【裁判字號】    95,交抗,434
【裁判日期】    950530
【裁判案由】    違反道路交通管理處罰條例
【裁判全文】
臺灣高等法院交通事件裁定             95年度交抗字第434號
抗  告  人
即受處分人  甲○○
上列抗告人因違反道路交通管理處罰條例案件，不服臺灣臺北地
方法院中華民國95年4月19日裁定（95年度交聲字第260號），提
起抗告，本院裁定如下：
    主  文
抗告駁回。
    理  由
一、原審裁定意旨略以，抗告人即受處分人於民國（下同）94年
    10月18日17時50分許，駕駛車牌號碼7Ｄ─7695號自用小客
    車，行經臺北市○○路，未依規定懸掛車牌以及未攜帶行車
    執照，經原處分機關台北市交通事件裁決所按道路交通管理
    處罰條例第12條第1項第7款、第2項規定裁處異議人罰鍰新
    臺幣（下同）3,600元，並扣銷牌照，及依第14條1項第2款
    規定裁處異議人罰鍰300元。抗告人提起異議，原審認為上
    開裁處並無不當，以裁定駁回異議。
二、本件抗告意旨略以：執勤警員林欣恆事後前往抗告人家查訪
    ，確認抗告人自用小客車車牌係遭他車撞壞之故而未懸掛，
    原審未通知該警員到庭作證，有所違誤云云。
三、經查：(1). 按已領有號牌而未懸掛處汽車所有人3,600元以
    上10,800元以下罰鍰，並禁止行駛，且號牌吊銷之。道路交
    通管理處罰條例第12條第1項第7款、第2項定有明文。抗告
    人即受處分人於民國（下同）94年10月18日17時50分許，駕
    駛車牌號碼7Ｄ─7695號自用小客車，行經臺北市○○路，
    未依規定懸掛車牌之事實，既為抗告人所是認，核與裁決書
    所載相符，違規事實已臻明確。抗告人雖以其自用小客車車
    牌遭他車撞壞，故未懸掛云云為辯，縱認不虛，惟抗告人本
    應先將車牌修妥、懸掛，始上路，不能以車牌係因遭他車撞
    壞、閒置在家而免責。故原審未通知該警員到庭作證，逕為
    裁定不能指為不當。(2). 次按汽車行駛，行車執照未隨車攜
    帶，處汽車所有人300元以上600元以下罰鍰，道路交通管理
    處罰條例第14條第2款定有明文。抗告人已坦承於上揭時、
    地，遭警攔查後，經警要求出示行車執照，但未出示等情不
    諱，雖陳稱，當天有隨身攜帶行車執照，祇因溝通不良而未
    提出云云。然查警察攔截駕駛中車輛時，縱以手勢，亦可知
    須提出行照，豈有要求出示行照之簡單語言會產生溝通不良
    情況？抗告人所謂溝通不良，殊難想像，不足採信。(3). 綜
    上所述，原審維持處分機關裁罰之裁定，並無違誤，本件抗
    告人之抗告，為無理由，應予駁回。
據上論結，應依刑事訴訟法第412條，裁定如主文。
中    華    民    國    95    年    5     月    30    日
                    交通法庭    審判長法  官  蔡長溪
                                      法  官  陳春秋
                                      法  官  陳祐治
以上正本證明與原本無異。
不得再抗告。
                                      書記官  蔡慧娟
中    華    民    國    95    年    5     月    30    日


司法院資訊處製作；財團法人民間司法改革基金會備份。
